臺灣高雄地方法院刑事判決　　　　　　 94年度簡上緝字第2號
上　訴　人　臺灣高雄地方法院檢察署檢察官
被　　　告　丙○○　男　30歲（民國63年12月24日生）
上列上訴人因被告竊盜案件，不服本院高雄簡易庭92年度簡字第
3970號中華民國92年10月1日第一審判決（聲請簡易處刑案號：
92年度偵字第18787號），提起上訴並移送併案審理（92年度偵
字第20549號），嗣因被告就被訴事實為有罪之陳述，經本院管
轄之第二審合議庭認為應適用通常程序，並裁定以簡式審判程序
審理，自為第一審判決如下：
    主  文
原判決撤銷。
丙○○共同連續攜帶兇器竊盜，未遂，處有期徒刑柒月。扣案之
螺絲起子、老虎鉗、手電筒、驗電筆、電纜剪、抽油管、頭用照
明燈各壹支、手套柒隻均沒收。
    事  實
一、丙○○基於意圖為自己不法所有之概括犯意，連續為下列行
    為：
  (一)於民國92年9月12日13時55分許，與共同具有犯意聯絡之陳
    宏全（業經本院判決確定），分由丙○○攜帶其所有之手電
    筒、驗電筆各1支、手套2隻及客觀上足以對人之生命、身體
    安全構成威脅，具有危險性屬兇器之螺絲起子及老虎鉗各1
    支，由陳宏全攜帶其所有之手套1隻，共同前往林藤川所有
    ，位在高雄縣鳳山市○○街19號之空屋，丙○○先以上開螺
    絲起子破壞該處鐵捲門控制箱之箱蓋（毀損罪嫌部分未據告
    訴），並啟動開關將鐵捲門升起後，2人即共同進入該處欲
    竊取1樓配電箱內之電纜線。嗣其2人正欲動手竊取電纜線之
    際，適為巡邏警員當場查獲而未得手，並扣得丙○○所有之
    螺絲起子、老虎鉗、照明用之手電筒、驗電筆各1支、手套2
    隻等物，以及陳宏全所有之手套1隻。
  (二)於92年10月8日4時30分許，攜帶其所有之抽油管、頭用照明
    燈各1支、手套4隻及客觀上足以對人之生命、身體安全構成
    威脅，具有危險性屬兇器之電纜剪1支，前往高雄縣鳳山市
    ○○○路2號金麗都KTV後門，竊取黃八野所有埋在地下之電
    纜線。正於動手竊取電纜線之際，適為巡邏警員發覺，丙○
    ○因一時心虛致未得手即騎乘上開機車逃逸，經警追趕並逮
    捕後，並在丙○○所騎乘之車牌號碼GQE-810號重型機車上
    扣得上開電纜剪、潤滑電線之抽油管、用以照明之頭用照明
    燈各1支以及手套4隻等物。
二、 案經高雄縣政府警察局鳳山分局報請臺灣高雄地方法院檢
     察署檢察官偵查後聲請簡易判決處刑及移送併案審理。
    理  由
一、按本件被告丙○○所犯係死刑、無期徒刑、最輕本刑為3年
    以上有期徒刑以外之罪，其於本院審理中就前揭被訴事實為
    有罪之陳述，經本院告知簡式審判程序之旨，並聽取其與檢
    察官之意見後，本院認無不得或不宜改依簡式審判程序進行
    之情事，依刑事訴訟法第273條之1第1項規定，裁定本件進
    行簡式審判程序，合先敘明。
二、訊據被告丙○○對於右揭事實坦承不諱，並據被害人之代理
    人乙○○、丁○○分別於警詢中指訴綦詳，且就犯罪事實(一)
    之部分，核與共犯陳宏全於警詢及偵訊中陳述之情節相符，
    並有扣押筆錄、扣押物品目錄各2份，照片14張附卷可稽。
    此外，復有被告所有供竊盜所用之螺絲起子、老虎鉗、手電
    筒、驗電筆、電纜剪、抽油管、頭用照明燈各1支、手套6
    隻及共犯陳宏全所有供竊盜所用之棉質手套1隻扣案可資佐
    證。足認被告前開自白與事實相符，應可採為認定被告有罪
    之依據，本件事證明確，被告上揭連續攜帶兇器竊盜犯行，
    均堪以認定。
三、被告丙○○持以為事實欄犯罪事實(一)部分竊盜犯行之螺絲起
    子、老虎鉗各1支，以及被告持以為事實欄犯罪事實(二)部分
    竊盜犯行之電纜剪1支，均係屬鐵器材質，為質地堅硬之物
    ，各有照片1張在卷可佐，均在客觀上足以對人之生命、身
    體、安全構成威脅，為具有危險性之兇器，均核屬兇器無誤
    。是核被告所為，係犯刑法第321條第1項第3款之攜帶兇器
    竊盜罪。被告所為事實欄犯罪事實(一)之竊盜犯行，與陳宏全
    間有犯意聯絡及行為分擔，均為共同正犯。被告先後多次攜
    帶兇器竊盜之行為，時間緊接，所犯為構成要件相同之罪名
    ，顯係出於概括犯意反覆為之，為連續犯，應依刑法第56條
    之規定加重其刑。移送併案審理如事實(二)部分，因與聲請簡
    易判決處刑部分具有連續犯之裁判上一罪關係，為起訴效力
    所及，本院自應併予審酌，附此敘明。又被告已著手於竊盜
    行為之實行，然經警當場查獲致未得逞，為未遂犯，爰依刑
    法第26條前段之規定減輕其刑，並先加後減之。
四、原審以本件被告罪證明確，予以論罪科刑，固非無見，惟原
    判決僅就上開(一)部分之犯行論處，未及就上開(二)部分之犯行
    加以審酌，上訴意旨認原審未及就上開(二)部分之犯行一併審
    酌，而指摘原判決不當，為有理由，自應由本院將原判決予
    以撤銷改判。爰審酌被告年輕力壯，竟不思依循正途獲取財
    物，而多次持足以危及他人安全之兇器行竊他人之電纜線，
    對於社會治安危害非輕，惟念及被告犯罪後坦承犯行，態度
    尚稱良好，且未實際竊得財物即被查獲，情節非重等一切情
    狀，量處如主文第2項所示之刑。至扣案之螺絲起子、老虎
    鉗、手電筒、驗電筆、電纜剪、抽油管、頭用照明燈各1支
    、手套6隻，均為被告所有，另扣案之手套1隻係共犯陳宏全
    所有，且係供其等共同行竊所用，業據被告供承在卷，依共
    同正犯各負全部責任之法理，均依刑法第38條第1項第2款之
    規定宣告沒收。
五、又按檢察官聲請以簡易判決處刑之案件，經法院認為有第
    451條之1第4項但書之情形者，應適用通常訴訟程序審判之
    ，刑事訴訟法第452條定有明文。另按對於簡易判決之上訴
    ，準用刑訴法第3編第1章及第2章之規定，管轄第二審之地
    方法院合議庭受理簡易判決上訴案件，應依通常程序審理。
    其認案件有刑訴法第452條之情形者，應撤銷原判決，逕依
    通常程序為第一審判決，法院辦理刑事訴訟簡易程序案件應
    行注意事項第14項亦定有明文。本件被告除聲請簡易判決書
    所載之犯罪事實外，尚有其他具有連續犯之裁判上一罪即併
    案部分之犯罪事實，本院認不宜量處6月以下之有期徒刑，
    足認檢察官之聲請簡易判決處刑為不適當，而有刑事訴訟法
    第451條之1第4項但書第2款之情形，依前揭法律規定，應由
    本院合議庭逕依通常程序審理後，而為第一審之判決，檢察
    官或被告如不服本判決，仍得於法定上訴期間內，向管轄之
    第二審法院提起上訴，附此敘明。
據上論斷，應依刑事訴訟法第455條之1第1項、第3項、第452條
、第451條之1第4項第1款、第369條第1項前段、第364條、第273
條之1第1項、第299條第1項前段，刑法第28條、第56條、第321
條第1項第3款、第26條前段、第38條第1項第2款，判決如主文。
本案經檢察官甲○○到庭執行職務。
中　　華　　民　　國　　94　　年　　5 　　月　　25　　日
                 鳳山刑事第1庭    審判長法  官  陳志銘
                                        法  官  胡宜如
                                        法  官  林芳華
以上正本證明與原本無異。
不得上訴。
                                        書記官  賴佳慧
中　　華　　民　　國　　94　　年　　5 　　月　　31　　日
附錄本案論罪科刑法條全文
刑法第321條
犯竊盜罪而有左列情形之一者，處6月以上、5年以下有期徒刑：
一  於夜間侵入住宅或有人居住之建築物、船艦或隱匿其內而犯之
    者。
二  毀越門扇、牆垣或其他安全設備而犯之者。
三  攜帶兇器而犯之者。
四  結夥3人以上而犯之者。
五  乘火災、水災或其他災害之際而犯之者。
六  在車站或埠頭而犯之者。
前項之未遂犯罰之。
